【裁判字號】    98,上易,1570
【裁判日期】    980703
【裁判案由】    竊盜
【裁判全文】
臺灣高等法院刑事判決                98年度上易字第1570號
上  訴  人
即  被  告  甲○○
上列上訴人因竊盜案件，不服台灣基隆地方法院98年度易字第23
1號，中華民國98年5月27日第一審判決（起訴案號：台灣基隆地
方法院檢察署98年度偵字第1176號），提起上訴，本院判決如下
：
    主  文
上訴駁回。
    理  由
一、按提起第二審之上訴，其上訴書狀應敘述具體理由，為第二
    審上訴必備之程式。此觀民國96年7月4日修正公布刑事訴訟
    法第361條第2項之規定甚明。倘上訴理由之敘述未合乎具體
    之要求者，其上訴即屬同法第367 條前段所定「上訴不合法
    律上之程式」，第二審法院應依同法第372 條前段之規定，
    以判決駁回之。至其理由之具體與否，屬第二審法院審查範
    圍，不在第一審法院命補正之列，上訴書狀如已敘述理由，
    無論其具體與否，即無待其補提理由書或命補正之問題。此
    與上訴書狀全未敘述上訴理由者，第一審法院依刑事訴訟法
    第361條第3項之規定，應定期間先命補正之情形，尚屬有別
    。又第二審上訴之目的，既在於請求撤銷、變更原判決，則
    所謂「具體理由」，自應就原判決如何足以撤銷、如何應予
    變更之「事實上」或「法律上」之具體根據，本於確實之訴
    訟資料暨原因事實之所出，逐一敘述、記載，必已具體指出
    原判決事實認定所依憑之證據有如何之錯誤（例如原判決所
    採納之證據如何不具證據能力，所為證明力之判斷如何違背
    經驗、論理法則等），法律之適用（尤其實體法）有如何違
    誤之處，而足以動搖原判決使之成為不當或違法而得改判之
    事由；必要時並應提出有利於己之事證，期使第二審法院採
    納，俾為有利於上訴人之認定，始屬合法。上訴理由之敘述
    ，應先合乎具體之要求，始有所敘述可取與否之實體審理與
    判斷之問題。是上訴人之上訴書狀雖敘述上訴理由，但僅泛
    言原判決認定事實錯誤、違背法令、量刑失之過重或輕縱等
    情詞，而未依上揭意旨指出具體事由，或形式上雖已指出具
    體事由，然該等事由縱使屬實，亦不足以認為原判決有何不
    當或違法（例如所指摘訴訟程序之瑕疵，將因第二審重新審
    理而補正），或其所陳之事由，與訴訟資料所載不相適合，
    或所指摘原判決之「不當」或「違法」根本不存在者，均應
    認其實質上並未符合具體之要件，庶符節制濫行上訴之立法
    意旨。
二、原判決認上訴人即被告甲○○與乙○○，共同基於意圖為自
    己不法所有之犯意聯絡，於97年8 月間某日，由其騎乘機車
    搭載乙○○，前往基隆市○○區○○路10巷67號「十方大覺
    寺」停車場，乙○○先下車步行至廣場旁工具庫房，甲○○
    將機車停妥後，亦尾隨步行至工具庫房之門外，乙○○因工
    具庫房大門上鎖，旋以攀爬逾越工具庫房窗戶之方式，進入
    工具庫房內竊取十方大覺寺所有之銅製水龍頭50個及少許銅
    線，並將竊得之物品裝入尼龍袋後，自內將工具庫房大門打
    開，對門外之甲○○吩咐其將機車騎乘至工具庫房大門處，
    隨後將尼龍袋置於機車上，由甲○○騎乘機車搭載乙○○離
    去。得手後，二人先至甲○○位於新西街住處附近，將上開
    尼龍袋內之贓物改放置到甲○○使用之小貨車內，由甲○○
    開車與乙○○一起載運至基隆市七堵區附近，將竊得之物品
    以新台幣3000元之價格變賣予不知情之資源回收場。因而論
    處上訴人共同逾越安全設備竊盜罪（累犯）， 處有期徒刑7
    月之刑。上訴人不服原審判決而提起上訴，上訴意旨略以：
    係因乙○○聲稱其在十方大覺寺工作，始應乙○○要求，搭
    載其前往該處。且乙○○要求被告在停車場等，停車場與乙
    ○○行竊之處稍有距離，被告根本無法得知乙○○係攀爬或
    係持鑰匙自大門進入工具庫房。且依經驗法則，被告若知悉
    乙○○之犯意，根本無需先以機車搭載，嗣後再至被告家中
    換開小貨車載運至七堵，於乙○○要求當時直接以小貨車載
    運更為快速、方便。且被告並非為購買毒品而參與犯行，在
    變賣贓物前，被告身上即有現款不只1000元，是被告並無共
    同竊盜之動機。故本件被告對乙○○之犯行根本不知情，僅
    係好意搭載乙○○，竟因而遭判處刑責，實感冤屈，望能明
    察秋毫，還被告清白云云。
三、惟查，原判決論被告共同逾越安全設備竊盜罪，係以被告在
    原審行準備程序及審理時之部分供述，及證人乙○○於原審
    之證述而為論斷。已敘明所憑證據及認定之理由，其採證並
    無違反經驗及論理等證據法則。原判決依其確認之事實而為
    法律之適用，亦無違誤。上訴意旨，徒憑己詞，再事爭執，
    且未具體指明原判決前開認事或用法有何不當或違法情形，
    綜此，應認被告之上訴實質上未符合理由應具體之要件。依
    上說明，其上訴為不合法律上之程式，應予駁回。並不經言
    詞辯論為之。
四、據上論斷，應依刑事訴訟法第367條前段、第372條，判決如
    主文。
中    華    民    國    98    年    7     月    3     日
                  刑事第十一庭審判長法  官   張連財
                                    法  官   林明俊
                                    法  官   楊照男
以上正本證明與原本無異。
不得上訴。
                                    書記官   顧正榕
中    華    民    國    98    年    7     月    3     日


司法院資訊處製作；財團法人民間司法改革基金會備份。
